【裁判字號】    97,訴,5184
【裁判日期】    971124
【裁判案由】    確認董事職務不存在等
【裁判全文】
臺灣臺北地方法院民事判決              97年度訴字第5184號
原      告  甲○○
被      告  宇磐國際股份有限公司
法定代理人  乙○○
上列當事人間請求確認董事關係不存在等事件，本院於民國九十
七年十一月十日辯論終結，判決如下：
    主    文
確認兩造間董事委任關係不存在。
確認兩造間清算人委任關係不存在。
訴訟費用由被告負擔。
    事實及理由
甲、程序方面：
    按解散之公司除因合併、分割或破產而解散外，應行清算；
    解散之公司，於清算範圍內，視為尚未解散；公司經中央主
    管機關撤銷或廢止登記者，準用前三條之規定；股份有限公
    司之清算，以董事為清算人，但本法或章程另有規定或股東
    會另選清算人時，不在此限，公司法第二十四條、第二十五
    條、第二十六條之一、第三百二十二條第一項定有明文。本
    件被告公司於民國九十七年二月一日經主管機關臺北市政府
    廢止登記，有公司變更登記表附卷可稽，被告公司復未另選
    清算人，應以全體董事為清算人，代表被告公司；惟原告現
    猶登記為被告公司董事，且公司與董事間訴訟，除法律另有
    規定外，由監察人代表公司，公司法第二百一十三條前段亦
    有明文規定，是本件應由監察人乙○○代表被告。
乙、實體方面：
一、原告部分
（一）聲明：確認兩造間董事及清算人委任關係不存在。
（二）原告起訴主張其原為被告宇磐國際股份有限公司股東暨發
      起人，並經選任為董事，任期自民國八十八年八月起至九
      十一年七月止，其並曾於任期屆滿前向被告公司董事長黃
      國清表明無意續任董事，嗣後亦未曾再出席董事會、執行
      被告公司董事職務。詎被告公司九十七年二月一日經廢止
      公司登記後，原告竟接獲通知為被告公司之法定清算人，
      始知悉被告公司竟偽造原告於九十二年二月十五日上午十
      時出席股東臨時會議並經選任為董事，以及參與同日召開
      之董事會文件，而登記原告自九十二年二月十五日起至九
      十五年二月十四日止續任被告公司董事，實則原告並未續
      任被告公司董事，於被告公司廢止後自亦非法定清算人，
      爰請求確認兩造間董事及清算人委任關係不存在。
（三）證據：提出宇磐國際股份有限公司章程、股東名簿、簽到
      簿、董事會會議紀錄、股東臨時會議事錄、董事願任同意
      書、董事會簽到簿、董事會議事錄、公司變更登記事項卡
      。
二、被告對原告之主張俱無意見。
三、原告主張之事實，業據提出宇磐國際股份有限公司章程、股
    東名簿、簽到簿、董事會會議紀錄、股東臨時會議事錄、董
    事願任同意書、董事會簽到簿、董事會議事錄、公司變更登
    記事項卡為證，核屬相符，並為被告所不爭執；其中原告本
    件民事起訴狀及八十九年九月二十日董事會簽到簿、九十年
    六月二十二日董事會簽到簿上「甲○○」之簽名，與九十二
    年二月十五日董事會簽到簿、董事願任同意書上「甲○○」
    之簽名，以肉眼比對結果，二者筆畫順序、筆勢、字型俱不
    相同，本件民事起訴狀及八十九年九月二十日董事會簽到簿
    、九十年六月二十二日董事會簽到簿上「甲○○」簽名三字
    字體較為寬大、各字之筆畫潦草連貫、筆勢甚輕，「李」字
    之「木」字頭明顯較下方之「子」為寬大，「奇」字字體較
    小而瘦長，「謀」字左側「言」部筆畫全部連接無中斷，而
    九十二年二月十五日董事會簽到簿、董事願任同意書上「甲
    ○○」之簽名三字字體甚為端整、各字之筆畫均工整分離、
    筆勢較重拙，「李」字之「木」字頭與下方之「子」大小相
    同，「奇」字字體方正、與另二字大小一致，「謀」字左側
    「言」部筆畫全部幾全部中斷，有起訴狀及上述數次董事會
    簽到簿、董事願任同意書影本在卷可考，原告之主張應堪信
    為真實。
四、按公司與董事間之關係，除本法另有規定外，依民法關於委
    任之規定，公司法第一百九十二條第四項定有明文。兩造間
    董事委任關係既僅至九十一年七月間止，原告未經續選任為
    被告公司董事，亦未曾簽立董事願任同意書、擔任被告公司
    九十二年二月十五日起之董事職務，則兩造間董事委任關係
    已不存在，原告於被告公司經廢止登記後，亦非被告公司之
    法定清算人，從而，原告請求確認兩造間董事、清算人委任
    關係不存在，洵屬有據，應予准許。
據上論結，本件原告之訴有理由，依民事訴訟法第七十八條，判
決如主文。
中    華    民    國    97    年    11    月    24    日
                    民事第一庭  法  官  洪文慧
上列正本核與原本無異。
如不服本判決，得於判決送達之翌日起二十日內，以書狀敘述理
由，向本庭提起上訴。
中    華    民    國    97    年    11    月    24    日
                                書記官  林芝儀


司法院資訊處製作；財團法人民間司法改革基金會備份。
